【裁判字號】    90,上易,13
【裁判日期】    900215
【裁判案由】    竊盜
【裁判全文】
臺灣高等法院臺南分院刑事判決        九十年度上易字第一三號  Ａ
      上  訴  人
      即  被  告  甲  ○  ○
右上訴人因竊盜案件，不服臺灣臺南地方法院八十九年度易字第二五八八號中華民國
八十九年十一月二十一日第一審判決（起訴案號：臺灣臺南地方法院檢察署八十九年
度偵字第一０七七六號），提起上訴，本院判決如左：
      主      文
原判決撤銷。
甲○○竊盜，處有期徒刑肆月，如易科罰金以參佰元折算壹日。
扣案之鑰匙壹把沒收。
      事      實
一、甲○○於民國（下同）八十七年間曾犯竊盜罪，經臺灣士林地方法院判處罰金壹
    仟元、如易服勞役以參佰元折算壹日，並於同年五月十九日執行完畢（未構成累
    犯），猶不知悔改，復意圖為自己不法之所有，於八十九年九月十八日凌晨二時
    三十分許，在台南市○○路○段統聯客運對面，持其所有自備之鑰匙，竊取鄭正
    忠所有交鄭夙芳使用之ＹＶＳ─二五六號輕機車，得手後供己騎用。嗣於同日九
    時二十分許，甲○○騎乘上開機車，在台南市○○路與長榮路口為警查獲，並扣
    得甲○○所有供犯罪所用之機車鑰匙一把。
二、案經台南市警察局移送台灣台南地方法院檢察署檢察官偵查起訴。
      理      由
一、訊據被告甲○○對於上開時、地以自備鑰匙開啟前開機車騎用，固坦承不諱，惟
    矢口否認有竊盜犯行，辯稱：伊係國立成功大學機械系研究所學生，當天由台北
    回校，因機車拋錨，又見前開機車破舊，以為沒有人的，才騎回去，擬早上再騎
    回去放置，並無不法所有之犯意等語。
二、惟查，前開機車係被害人乙○○於八十九年九月十七日晚上十時許停放於台南市
    ○○路統聯客運對面，失竊後經警查獲而領回之事實，業據被害人鄭夙芳於警訊
    時指述明確，並有贓物認領保管單及「車籍作業系統－查詢認可資料」各一紙在
    卷可稽。被告雖辯稱伊以為前開機車破舊，係沒有人的云云，然前開機車既係被
    害人於前一日始停放於失竊地點，則該機車應無長久無人使用之跡象，況被告以
    自備之鑰匙即可啟動，則該機車更無因機械損壞遭人棄置之理，是被告所辯顯係
    事後圖卸刑責之詞，不足採信。
三、查被告意圖為第三人不法之所有而竊取他人之機車，核其所為，係犯刑法第三百
    二十條第一項竊盜罪。原審予以論罪科刑，固非無見，惟查刑法第四十一條業經
    立法院於九十年元月四日修正，將易科罰金之適用範圍擴大為五年以下有期徒刑
    之罪，並明定併合處罰之數罪，如各罪均得易科罰金者，其應執行之刑逾六個月
    時，亦得適用之，並經總統於九十年一月十日公佈，元月十二日生效，被告所犯
    竊盜罪，其最高本刑為五年以下有期徒刑，新舊法比較結果，以新法有利於被告
    ，原審諭知六月以下有期徒刑，不及比較新舊法而適用較有利於被告之新法諭知
    易科罰金，自有未合，上訴意旨，否認犯罪，指摘原判決不當，固不足採，惟原
    判決既有上述可議，自屬無可維時，應由本院撤銷改判。爰審酌被告有竊盜前科
    （未構成累犯），犯罪後猶飾詞否認，尚無悔意等一切情狀，量處有期徒刑肆月
    ，並諭知易科罰金以參佰元折算壹日。扣案之鑰匙一把係被告所有且係供犯罪所
    用之物，業據其供明在卷，並依刑法第三十八條第一項第二款宣告沒收。
據上論斷，應依刑事訴訟法第三百六十九條第一項前段、第三百六十四條、第二百九
十九條第一項前段，刑法第三百二十條第一項、第二條第一項前段、修正後第四十一
條第一項前段、第三十八條第一項第二款，罰金罰鍰提高標準條例第一條前段、第二
條，判決如主文。
本案經檢察官吳忠賢到庭執行職務。
中    華    民    國      九十      年      二      月        十五      日
                                  臺灣高等法院臺南分院刑事第六庭
                                      審判長法官  楊    明    章
                                            法官  徐    宏    志
                                            法官  戴    勝    利
右正本證明與原本無異。
不得上訴。
                                      法院書記官  吳    銘    添
中    華    民    國      九十      年      二      月        十六      日
附錄：本判決論罪科刑法條：
刑法第三百二十條第一項：意圖為自己或第三人不法之所有，而竊取他人之動產者，
                        為竊盜罪，處五年以下有期徒刑、拘役或五百元以下罰金
                        。


司法院資訊處製作；財團法人民間司法改革基金會備份。
